臺灣南投地方法院民事裁定
111年度聲字第47號
聲  請  人  總誼建設有限公司

法定代理人  徐克彥  


相  對  人  張紀薇  
上列當事人間聲請停止強制執行事件，本院裁定如下：
    主  文
聲請人供擔保新臺幣28萬9,078元後，本院111年度司執字第1583
5號給付報酬金事件之強制執行程序，於本院111年度訴字第303
號債務人異議之訴事件因判決確定、和解或撤回起訴而終結前，
應暫予停止。
    理  由
一、執行名義成立後，如有消滅或妨礙債權人請求之事由發生，
    債務人得於強制執行程序終結前，向執行法院對債權人提起
    異議之訴，強制執行法第14條第1定有明文。有提起異議之
    訴時，法院因必要情形或依聲請定相當並確實之擔保，得為
    停止強制執行之裁定，同法第18條第2項定有明文。又前開
    所謂「必要情形」之判斷，法院應就異議之訴在法律上是否
    顯無理由、如不停止執行，將來是否難於回復執行前之狀態
    、倘予停止執行，是否無法防止債務人濫行訴訟以拖延執行
    ，致債權人之權利無法迅速實現等各種情形予以斟酌，以資
    平衡兼顧債務人、債權人雙方之利益。
二、聲請意旨略以：相對人於民國111年6月13日持臺灣臺中地方
    法院110年度重訴字第447號和解筆錄（下稱系爭和解筆錄）
    為執行名義，向本院聲請強制執行，請求將聲請人所有不動
    產（下稱系爭不動產）、存款等財產作為執行標的物，經本
    院以111年度司執字第15835給付報酬金事件受理在案（下稱
    系爭強制執行事件）。惟兩造固於111年4月27日達成和解、
    製有系爭和解筆錄，然相對人嗣未依約提出發票等支付憑證
    ，自不得依系爭和解筆錄請求聲請人給付所載款項。聲請人
    已向本院提起債務人異議之訴，經本院以111年度訴字第303
    號債務人異議之訴事件受理在案（下稱本件異議訴訟）；且
    系爭不動產一經實行拍賣，勢難回復原狀，是有停止執行之
    必要；爰向本院陳明願供擔保，聲請於本件異議訴訟判決確
    定前，就系爭強制執行事件之執行程序，停止強制執行等語
    。
三、經查：
  ㈠相對人持系爭和解筆錄為執行名義，向本院聲請強制執行，
    並以聲請人所有系爭不動產、存款等財產作為執行標的物，
    經本院民事執行處以系爭強制執行事件受理。本院民事執行
    處已於111年6月15日以函文囑託南投縣南投地政事務所對系
    爭不動產辦理查封登記，而已開始執行程序，然執行程序尚
    未終結（司法院院字第2776號解釋意旨參照）；又聲請人確
    有因系爭強制執行事件，提起本件異議訴訟，該訴訟亦未終
    結等情，業經本院調取系爭強制執行事件、本件異議訴訟事
    件之卷宗核閱無訛。
  ㈡本院審核前開卷宗後認聲請人所提本件異議訴訟，在法律上
    尚非顯無理由；就系爭強制執行事件中，關於聲請人所有系
    爭不動產、存款等財產，倘不停止執行，而致遭實行拍賣，
    於將來實難以回復至執行前之狀態；本件亦無明確之事證，
    可徵聲請人所提本件異議訴訟，有濫行訴訟，藉以拖延執行
    程序，致相對人權利無法迅速實現之情狀。是故，應認系爭
    強制執行事件之執行程序，容有暫時停止執行之必要；從而
    ，聲請人請求將系爭強制執行事件之執行程序，暫予停止，
    為有理由，應予准許。
四、法院依強制執行法第18條第2 項以債務人聲請，定相當並確
    實之擔保，為停止強制執行之裁定者，該擔保金額之多寡應
    如何認為相當，固屬法院職權裁量範圍，惟此項擔保係備供
    強制執行債權人因停止執行所受損害之賠償，其數額應依標
    的物停止執行後，債權人未能即時受償或利用該標的物所受
    之損害額，或其因另供擔保強制執行所受之損害額定之，非
    以標的物之價值或其債權額為依據（最高法院86年度台抗字
    第442號、91年度台抗字第429號、96年度台抗字第538號裁
    定意旨參照）。至其擔保金額之多寡應如何認為相當，原屬
    於法院職權裁量之範圍，如已斟酌債權人因停止執行所應受
    之損害，自非當事人所可任意指摘（最高法院92年度台抗字
    第574號裁定意旨參照）。申言之，應以債權人因停止執行
    ，致原預期受償時間延後所生之損害，為定擔保數額之依據
    。又依社會通常之觀念，未能即時利用金錢所可能遭受損害
    ，相當於該金錢之利息損失，是該金錢之利息金額，自可據
    為當事人因停止執行而延遲實行如附件所示不動產取償執行
    債權，致遲延利用金錢時，所可能發生損害之賠償標準。次
    按遲延之債務，以支付金錢為標的者，債權人得請求依法定
    利率即週年利率5%計算之遲延利息，民法第233條第1項本文
    、第203條定有明文，此乃關於金錢債權遲延受償時，計算
    遲延利息之法定利率標準，自可據為當事人因停止執行而遲
    延利用金錢時，計算所可能發生利息損失之利率標準。
五、經查：系爭強制執行事件之執行名義（即系爭和解筆錄）所
    示執行債權本金為新臺幣（下同）144萬5,390元，且本件異
    議訴訟中之聲明所載請求係將系爭強制執行事件之強制執行
    程序全部撤銷，可初步認其訴訟標的價額為144萬5,390萬元
    ，未超過150萬元，為不得上訴第三審之案件，而參考各級
    法院辦案期限實施要點規定，第一、二審通常程序審判案件
    之期限分別為1年4 個月、2年，共計3年4個月，加計裁判送
    達、上訴、分案等期間，合計上開本件異議訴訟審理終結期
    限約需4年。綜上說明，據以計算相對人因停止執行，致延
    遲取償執行債權本金並利用金錢之損害為28萬9,078元（計
    算式：144萬5,390×5%×4=28萬9,078元），爰酌定聲請人供
    擔保之金額以28萬9,078元為適當。
六、據上論結，爰依強制執行法第18條第2項，裁定如主文。
中　　華　　民　　國　　111 　年　　9 　　月　　13　　日
                  民事第二庭  法　官　葉峻石
以上正本係照原本作成。
如對本裁定抗告，應於收受裁定正本送達後10日內向本院提出抗
告狀，並繳納抗告裁判費新臺幣1,000 元。
中　　華　　民　　國　　111 　年　　9 　　月　　13　　日
                              書記官  沈柏樺